# 中行理财产品

提问人：shixiaoche 时间：2019-01-21 18:55:17
A 公司 2018 年 11 月购买了中国银行日积月累理财产品 5000 万元该产品是中银日积月累系列下的一个子产品，主要投资于固定收益市场，为投资者提供类似于活期存款的流动性，产品每工作日开放申购和赎回，资金实时到账，收益率每日报价，远远超过活期存款利率，没有申购和赎回费用，是一款现金管理产品。产品主要投向银行间债券市场，投资目标是运用尽可能保证资产安全性和流动性的策略，获取稳健收益。
风险提示 1 ．信用风险：如果本产品投资范围内的发行人发生信用违约，则可能影响投资人的投资本金及收益。 2 ．市场风险：受市场、宏观政策等因素的影响，理财计划所投资的未到期债券、央行票据、金融债等金融工具的市场价值可能下跌，影响理财计划收益。管理人将通过控制投资组合的平均剩余期限来管理市场风险。 3 ．流动性风险：本理财计划存续期间，投资者只能在本产品说明书规定时间内办理申购和赎回。一旦出现由于大额赎回或是其他突发事件引起的暂停申购、赎回，可能影响投资者的资金请教陈老师
1 、 2018 年购买时记账：
借：其他货币资金 5000 万元
贷：银行存款 5000 万元
2 、 2018 年 12 月 31 是否需要计提利息还是投资收益？
3 、本产品非保本型理财是否需要调整至其他流动资产还是交易性金融资产？@chenyi-wei
4 、是否属于受限制资金 只有工作日可以随时赎回使用 现金流如何处理

回答人：chenyiwei
从该产品条款看，属于非保本、浮动收益的理财产品（尽管风险较低），因此应作为可供出售金融资产核算，期末可按公允价值计量且其变动计入其他综合收益。不应作为其他货币资金核算，也不应按预期收益率计提确认利息收入，只能在实际宣布分红时确认投资收益。
如果产品期限不超过一年，或者本企业预计持有期限不超过一年的，则资产负债表上列报于 “其他流动资产”。